# 其他权益工具投资分红和分红除权后账务处理

提问人：yayu197777 时间：2022-11-08 16:52:30
请教陈版，我公司购买了国外一家上市公司的股票，报表列报为“其他权益工具投资”， 2022 年这家上市公司的矿权被国内一家上市公司收购，收到矿权处置款后，这家境外的上市公司给股东进行了分红，董事会决议“the Company has determined to distribute the Transaction proceeds to Shareholders via a A $ 0. 96 per share distribution comprising an unfranked dividend component of A $ 0. 77 per share ( Special Dividend ) and , subject to shareholder approval , acapital reduction component of A $ 0. 19 per share ( Capital Reduction ) ”，我们已收到每股0.96的股票分红款，分红后我们持有国外上市公司股数并未发生变化，因此将收到的分红款全部确认为“投资收益”。但因分红除权后股价大幅下跌，分红除权后资产负债表日股价的下跌根据新金融工具准则的规定冲减了“其他综合收益”。一方面确认“投资收益，另一方面又冲减了其他综合收益” 这样账务处理是否合理？

回答人：chenyiwei
确实存在这个问题。个人理解这个结果也是合理的。即首先全额确认公允价值变动损益到其他综合收益，后续被投资企业分红时确认投资收益，相应因为含权价降低，减少其他综合收益，这样一进一出的结果，就是按照不含本次派发股息的金额确认了公允价值变动的净收益在其他综合收益中。